臺灣板橋地方法院刑事判決　　　　　　　 93年度易字第895號
公　訴　人　臺灣板橋地方法院檢察署檢察官
被　　　告　乙○○
選任辯護人　張靜怡?律師
?????　楊擴舉?律師
上列被告因傷害等案件，經檢察官提起公訴（九十二年度偵字第
一九九一六號、九十三年度偵字第五三八號），本院判決如下：
    主  文
乙○○以加害生命、身體之事，恐嚇他人，致生危害於安全，處
拘役伍拾日，如易科罰金，以佰元折算壹日。又傷害人之身體
，處拘役拾日，如易科罰金，以佰元折算壹日。應執行拘役
柒拾日，如易科罰金，以佰元折算壹日。
    事?實
一、乙○○係位於臺北縣三重市○○路○段六○九巷十二號七樓
    之九恆緯企業有限公司（以下簡稱恆緯公司）負責人丙○○
    之配偶，並擔任恆緯公司人事部門主管，丁○○為恆緯公司
    之員工，擔任船務一職，乙○○因認丁○○業務處理不當，
    導致恆緯公司受損等事，於民國九十二年六月二日十五時許
    ，在恆緯公司辦公室內，與丁○○之兄長鄧錦成因協商賠償
    事宜一事，發生爭執，遂心生不滿，於同年月三日十時許，
    指示丁○○及員工甲○○至該公司負責人辦公室內，要求丁○○、甲○○為公司損失負責賠償，並基於恐嚇之意向丁○○揚言：「丁○○晚上小心點，小孩要顧好，不然出事就不
    好，要讓你生不如死，痛不欲生」等語，以加害丁○○及家
    人生命、身體之事，恐嚇丁○○，致丁○○心生畏懼，並要
    丁○○即日辭職不需到公司上班。同日十八時五分許，丁○○因無人辦理職務移交，向負責人丙○○詢問是否不必辦理
    移交手續即需離職一事，丙○○則氣憤表示任何人離職均需
    辦理移交，丁○○遂向丙○○聲稱是乙○○指示伊不必來上
    班，乙○○不滿丁○○向丙○○陳述之上開言語，旋走到丁○○座位附近，稱「我沒有叫你不要交接」，復因此與丁○○爆發口角衝突，並基於傷害人身體之犯意，以右手毆打丁○○左臉頰，致丁○○摔倒在地上，受有左臉紅腫六乘以五
    公分之傷害。
二、案經丁○○訴由臺北縣政府警察局三重分局報請臺灣板橋地
    方法院檢察署檢察官偵查起訴。
    理?由
一、訊據被告乙○○矢口否認上開犯行，辯稱並未恐嚇告訴人丁○○，亦未打告訴人一巴掌，只是不小心揮到告訴人的臉，
    甲○○與告訴人因擅自將貨物從海運改成空運，造成恆緯公
    司損失，伊請告訴人及甲○○到辦公室商談賠償事宜，並對
    九十二年六月二日，告訴人之兄鄧錦成及案外人金忠勇、陳
    忠誠等人到恆緯公司，恐嚇及公然侮辱被告之行為，要求告
    訴人須為該事道歉，並無恐嚇告訴人言詞。而甲○○經恆緯
    公司解職在先，與恆緯公司有賠償訴訟，是甲○○之證言顯
    為挾怨報復，況被告欲恐嚇告訴人，應不必在甲○○面前為
    之；又告訴人指稱被告毆打伊之時，同公司員工黃秋香等人
    均有見聞，然黃秋香到庭證稱未見毆打告訴人，又告訴人未
    選擇距離派出所最近之署立臺北醫院就診，而前往臺北縣立
    板橋醫院驗傷，所為與常人不同，告訴人驗傷程序作假不實
    ，且被告患有高血壓、心臟病，頸椎間盤突出、椎管狹窄等
    病症，曾接受二次手術，雙手無力，無法掌擊告訴人云云。
    經查：
  (一)被告於九十二年六月三日十時許，在恆緯公司負責人辦公室
    內，以言語向告訴人稱：「丁○○晚上小心點，小孩要顧好
    ，不然出事就不好，要讓你生不如死，痛不欲生」等語，以
    加害丁○○及家人生命、身體之事，恐嚇告訴人，致告訴人
    心生畏懼等情，業據告訴人到庭結證屬實，亦核與證人甲○○到庭證詞相符，查被告之配偶丙○○經營之恆緯公司雖曾
    對甲○○提出民事損害賠償訴訟，然經本院以九十二年度訴
    字第一四一九號判決判決恆緯公司敗訴，臺灣高等法院復以
    九十三年度上易字第三七七號判決駁回上訴確定，有上開判
    決書附卷可按。可見甲○○與恆緯公司雖有訴訟糾紛，然甲○○已獲勝訴判決，且該訴訟係與恆緯公司直接相關，證人
    甲○○與被告本人並無直接衝突或利害關係，復無深仇大恨
    ，焉會甘冒偽證罪之風險設詞構陷被告，並無證據認定甲○○證詞有偏頗之情形，是被告以危害告訴人及家人生命、身
    體等事恐嚇告訴人，洵堪認定。
  (二)被告於九十二年六月三日十八時五分許，因告訴人是否應於
    當日去職，不需辦理交接等事，與告訴人發生口角後，以其
    右手毆打告訴人左臉，此據告訴人及證人甲○○到庭證述無
    訛，而證人黃秋香即恆緯公司職員復到庭證稱，當時被告與
    告訴人有對話，之後聽到椅子推出來的聲音，伊轉頭一看，
    告訴人已倒在地上，還有聽到同事黃育玲說：陳小姐（即被
    告）不要這樣子等語，足見告訴人證述被告毆打告訴人左臉
    一巴掌後，告訴人因而摔倒在地等情確屬實在。再告訴人因
    此受有左臉紅腫六乘以五公分等傷害，亦有臺北縣立板橋醫
    院診斷證明書及臺北縣立醫院九十三年十一月十七日北縣醫
    歷字第○九三○○○三○九五號函附之病歷資料在卷可參。
    參酌告訴人、證人甲○○證述被告毆打告訴人之情形，及被
    告自承揮到告訴人臉頰等情，核與告訴人受傷部位相符，告
    訴人證述內容應堪採信。被告雖提出診斷證明書，表示「被
    告頸椎間盤突出、椎管狹窄，曾於九十三年三月二十二日接
    受頸椎手術，雙手疼痛、無力，建議復健治療並繼續神經外
    科門診追蹤。」等，然該診斷證明書診療日期為九十三年十
    月八日，被告手術日期為九十三年三月二十二日，均在本件
    犯罪行為（九十二年六月三日）後，且日期相距甚遠，焉能
    證明被告雙手無力無法毆打告訴人。又告訴人雖未至距離派
    出所最近之醫院驗傷，而至臺北縣立板橋醫院驗傷，然此與
    被告是否構成傷害罪嫌，不生任何影響。被告辯稱之詞，均
    無可信，被告犯行堪予認定，應依法論科。
二、核被告乙○○所為係犯刑法第三百零五條恐嚇罪、同法第二
    百七十七條第一項傷害罪。被告所犯上開二罪間，犯意各別
    ，構成要件不同，應分論併罰。爰審酌被告素行良好、犯罪
    之動機、目的、及犯後否認犯行等一切情狀，量處如主文所
    示之刑，並定其應執行之刑，諭知易科罰金之折算標準。
據上論斷，應依刑事訴訟法第二百九十九條第一項前段，刑法第
三百零五條、第二百七十七條第一項、第五十一條第六款、第四
十一條第一項前段，罰金罰鍰提高標準條例第一條前段、第二條
，判決如主文。
本案經檢察官鄧媛到庭執行職務。
中　　華　　民　　國　　94　　年　　2 　　月　　1 　　日
                 ?     臺灣板橋地方法院刑事第六庭
                                審判長法?官  王敏慧
                                ???法?官  張江澤
                                ???法?官  絲鈺雲
以上正本證明與原本無異
如不服本判決應於送達後十日內向本院提出上訴狀
                                    ?書記官  許清秋
中　　華　　民　　國　　94　　年　　2 　　月　　14　　日
附錄本案論罪科刑法條全文
刑法第二百七十七條
傷害人之身體或健康者，處三年以下有期徒刑、拘役或一千元以下罰金。
犯前項之罪因而致人於死者，處無期徒刑或七年以上有期徒刑；
致重傷者，處三年以上十年以下有期徒刑。
刑法第三百零五條
以加害生命、身體、自由、名譽、財產之事，恐嚇他人致生危害
於安全者，處二年以下有期徒刑、拘役或三百元以下罰金。
